# 请教陈版主，土地使用权出资问题。

提问人：abv819 时间：2012-01-13 11:17:46
三家公司共同出资建立一家房地产企业，两家以资金出资，其中一家公司（a公司）以土地使用权出资，土地使用权出资是否计入开发成本？即借：开发成本 贷：实收资本--某公司 两家公司共同建立的房地产企业，现在第三家公司（a公司）以土地使用权增资加入，是否计入投资性房地产？ 即 借：投资性房地产 贷：实收资本--a公司
是 否 ？ 为什么？请版主解惑？

回答人：chenyiwei
根据该被投资企业对该项土地的持有和使用意图，确定相关资产的入账科目。如果土地的用途暂不明确的，应计入无形资产并按剩余使用年限摊销。